【裁判字號】    99,簡上,215
【裁判日期】    991012
【裁判案由】    竊盜
【裁判全文】
臺灣臺北地方法院刑事判決             99年度簡上字第215號
上  訴  人
即  被  告  甲○○
選任辯護人  施怡君律師
上列上訴人因竊盜案件，不服本院簡易庭中華民國99年5月31日
99年度簡字第1895號刑事簡易判決（聲請簡易判決處刑案號：
99年度偵字第10012號），提起上訴，本院管轄之第二審合議庭
判決如下：
    主  文
上訴駁回。
甲○○緩刑肆年。
    事  實
一、甲○○意圖為自己不法之所有，於民國99年4月17日晚上8時
    50分許，在由邑股份有限公司經營、址設臺北市市○○道
    ○段8號（光華數位新天地）5樓第41、42號攤位之電腦零件
    材料店內，趁該店店員不注意之際，徒手竊取該店內置物架
    上之電腦風扇5個、記憶體散熱片4個、石墨貼片4個、導管
    式記憶體散熱器2個，得手後藏放在所攜帶之電腦背包內，
    未向櫃臺結帳即逕自離去。旋經該店長乙○發覺貨物短少，
    經調閱店內所裝置監視器畫面，發覺上情並報警後，經警於
    上址1樓服務臺前攔查甲○○，並在其隨身之筆記型電腦包
    內查扣上開物品（業據該店店長乙○領回），查悉上情。
二、案經臺北市政府警察局中正第一分局報請臺灣臺北地方法院
    檢察署檢察官偵查後，聲請以簡易判決處刑。
    理  由
一、證據能力
(一)、按被告以外之人於審判外之陳述，雖不符刑事訴訟法第159
    條之1至第159條之4之規定，而經當事人於審判程序同意作
    為證據，法院審酌該言詞陳述或書面陳述作成時之情況，認
    為適當者，亦得為證據，刑事訴訟法第159條之5第1項定有
    明文。本件檢察官、被告及其辯護人於本院審判程序時，就
    本判決所引用其他審判外之言詞或書面陳述，均明示同意有
    證據能力，本院審酌該具有傳聞證據性質之證據，其取得過
    程並無瑕疵，與待證事實具有關聯性，證明力非明顯過低，
    以之作為證據係屬適當，認俱得為證據。
(二)、至於本判決所引用之非供述證據部分，與本案均有關連性，
    亦無證據證明係實施刑事訴訟程序之公務員以不法方式所取
    得，依刑事訴訟法第158條之4之反面解釋，當有證據能力，
    復於本院審理時，提示並告以要旨，使檢察官、被告及其辯
    護人充分表示意見，自得為證據使用。
二、上揭事實，業據上訴人即被告甲○○於警詢、偵查及本院審
    理時坦承不諱，核與證人即邑股份有限公司店長乙○證述
    情節大致相符，並有贓物認領保管單、扣案物照片在卷可稽
    。是依上開卷附之各項文書、證物等補強證據，已足資擔保
    被告上開任意性自白之真實性。本件被告犯行，堪以認定，
    應依法論罪科刑。
三、核被告所為，係犯刑法第320條第1項之竊盜罪。原審以被告
    犯行明確，適用刑法第320條第1項之規定，並審酌被告犯罪
    之動機、手段及目的，所竊取之財物價值約新臺幣（下同）
    2,500元，業經被害人領回，是被害人所生之損害已減輕，
    暨被告犯罪後坦承全部犯行，犯後態度非劣等一切情狀，量
    處拘役20日，並諭知以新臺幣1,000元折算1日為其易科罰金
    之折算標準，經核原審認事用法均無違誤，量刑亦稱妥適。
四、被告提起本件上訴，執以：原審量刑過重，請求從輕量刑云
    云，指摘原判決不當。惟犯罪之處罰，現行刑事處罰多採相
    對罪刑法定主義，賦與法官對各個具體犯罪案件有其刑罰裁
    量權，量刑過輕，確對犯人易生僥倖之心，不足收儆戒及改
    過之效，則刑罰不足以戒其意，且被害人或社會產生不平之
    感；量刑過重則易致犯罪人怨懟、自暴自棄，難收悅服遷善
    之功。本件被告正值青壯之年，教育程度為大學畢業，竟任
    意竊取他人財物，侵害他人之財產安全，毫無尊重他人所有
    物之體認，欠缺法紀觀念，惟考量其竊盜所得財物之價值，
    及其犯罪動機、目的及手段，於該罪法定刑最高為5年以下
    有期徒刑，另得選科拘役或罰金之刑整體觀之，原審量處拘
    役20日，堪認適當。且關於易科罰金之折算標準，依刑法第
    41條第1項前段規定，最高為3,000元折算1日，最低為1,000
    元折算1日，原審諭知以1,000元折算1日，顯然亦已斟酌被
    告全盤情節，而諭知最輕之易科罰金折算標準。綜此而論，
    自難認原審量刑失當，有應予撤銷而改判之理由。從而，被
    告猶執前詞，指摘原審判決量刑過重而提起本件上訴，為無
    理由，應予駁回。
五、末查，被告固曾於94年間，因竊盜案件，經本院以94年度簡
    字第3016號判處有期徒刑3月，緩刑2年，並於95年1月23日
    確定，緩刑期滿後未經撤銷等情，有臺灣高等法院被告前案
    紀錄表在卷可按，其緩刑期滿既未經撤銷，依刑法第76條之
    規定，刑之宣告已失其效力。而本件犯行，距前案已逾5年
    ，諒係因一時失慮，致罹刑章，且被告犯後坦承犯行，尚知
    所悔悟，復已與被害人達成和解，被害人亦表明不再追究被
    告之行為，有和解書、撤回告訴狀附卷足佐，本院認被告經
    此教訓，應已知警惕，而無再犯之虞。參以，被告罹有情感
    性精神疾患，易有情緒起伏、強迫、焦慮等症狀，並自94年
    1 月27日起接受門診藥物治療一節，亦有被告所提出之臺北
    市立聯合醫院仁愛院區診斷證明書、重大傷病免自行部分負
    擔證明卡附卷可憑，雖尚未從據以認定被告行為時，其責任
    能力有受此影響，惟仍堪認被告確因罹有精神疾病而尚須醫
    療照護，不適宜入監服刑，復審酌被告之教育程度、職業等
    ，其所受之宣告刑，足認以暫不執行為適當，爰依刑法第74
    條第1項第2款之規定，予以宣告緩刑4年，以利自新。
據上論斷，應依刑事訴訟法第455條之1第1項、第3項、第368條
，刑法第74條第1項第2款，判決如主文。
本案經檢察官張成業到庭執行職務。
中    華    民    國    99    年    10    月    12    日
                  刑事第十四庭  審判長法  官  吳冠霆
                                      法  官  陳琪媛
                                      法  官  李殷君
以上正本證明與原本無異。
本件不得上訴。
                                      書記官  殷玉芬
中    華    民    國    99    年    10    月    15    日
附錄本案論罪科刑法條全文：
中華民國刑法第320條
意圖為自己或第三人不法之所有，而竊取他人之動產者，為竊盜
罪，處5 年以下有期徒刑、拘役或5 百元以下罰金。
意圖為自己或第三人不法之利益，而竊佔他人之不動產者，依前
項之規定處斷。
前二項之未遂犯罰之

司法院資訊處製作；財團法人民間司法改革基金會備份。
